Inventaris van het archief van Oorlogsonderscheidingen voor het Koopvaardij- en Luchtvaartpersoneel, 1940-1975
Nationaal Archief, Den Haag
- waarbij de minister van Defensie enigermate op zijn eerder ingenomen standpunt terugkwam - kwam de commissie in haar schrijven van 4 januari 1941 met het voorstel tot de instelling van het Kruis van Verdienste. Dit voorstel werd door minister Steenberghe overgenomen. Bij schrijven van 18 januari 1
Het schijnt dat lange tijd delen van dit Londense archief zoek zijn geweest. Immers, in oktober 1946 werd er nog gecorrespondeerd over het deel afkomstig van de sectie Korte- en Kustvaart, dat niet in Den Haag te vinden, c.q. niet aangekomen was.
Uit alle van de genoemde instanties ontvangen archief- bescheiden werd op het ministerie te 's-Gravenhage een nieuw 'archief Oorlogs-Herinneringskruis' gevormd, waarbij men niet heeft geschroomd eveneens stukken uit het archief van de afdeling Scheepvaartzaken te lichten en over te brengen naar dit nieuw gevormde archief.
Het aldus ontstane archiefbestanddeel werd door het Directoraat-Generaal van Scheepvaart aan het Bureau Semi-Statische Archieven van het ministerie van Verkeer en Waterstaat in de loop van 1975 overgedragen.
De verwerving van het archief
Overbrenging van een overheidsarchief
De verwerving van het archief
Het archief is krachtens bepalingen van de Archiefwet overgebracht.
Inhoud en structuur van het archief
MAISAO-WOTAP; 2.16
Selectie en vernietiging
Aanbiedings- en doorzendbrieven van eenvoudige aard.
Correspondentie met gemeenten en familieleden inzake het achterhalen van adressen.
Correspondentie met het ministerie van Buitenlandse Zaken en het vm. ministerie van Koloniën inzake de toekenning en het uitreiken van onderscheidingen aan koopvaardijpersoneel.
Uitnodigingen tot het bijwonen van investituren.
Correspondentie met betrokkenen inzake de vervanging van verloren gegane kruizen, batons en K.B.'s.
Dubbelen van scheepsverklaringen, verslagen etc., welke reeds in de geinventariseerde archieven van de Buitengewone Raad voor de Scheepvaart en/of van de Inspecteur in buitengewonen dienst te Londen aanwezig zijn, voor zover zij geen deel uitmaken van een onderzoek- c.q. voordrachtdossier.
Overzichten en courantenknipsels inzake het toekennen van Britse onderscheidingen aan Britse zeelieden.
Voor deze vernietiging werd met schrijven d.d. 21 september 1977, R.A.I./287 door de Algemeen Rijksarchivaris toestemming verleend.
Aanwijzingen voor de gebruiker
Openbaarheidsbeperkingen
Volledig openbaar.
Materiële beperkingen
Aanvraaginstructie
Openbare archiefstukken kunnen online worden aangevraagd en gereserveerd. U kunt dit ook via de terminals in de studiezaal van het Nationaal Archief doen. Om te kunnen reserveren dient u de volgende stappen te volgen:
U maakt een profiel aan op www.gahetna.nl, en logt vervolgens in
Via de archiefinventaris (alleen de beschrijvingen met rode nummers) selecteert u het gewenste archiefstuk door op de knop 'Reserveren' te klikken
In het volgende scherm geeft u aan op welke dag u het archiefstuk wilt inzien
Indien u zich bevindt in de studiezaal en een tafelnummer heeft ontvangen kunt u dit nummer vermelden. Als u geen tafelnummer heeft kunt u tafelnummer 777 laten staan
Vervolgens bevestigt u uw reservering door deze te versturen.
Verwant materiaal
Beschikbaarheid van kopieën
Verwante archieven
Voor verwant archief materiaal kan men terecht in de volgende archieven:
Buitengewone Raad voor de Scheepvaart te Londen, (1939) 1940-1946 onder toegangsnummer 2.16.31
Het Inspecteur in Buitengewone Dienst voor de Scheepvaart te Londen, 1940-1946 onder toegangsnummer 2.16.40
En de archieven van het Ministerie van Scheepvaart en Visserij (1940-1945), Directoraat-Generaal van Scheepvaart (1945-1979), Inspecteur-Generaal van Scheepvaart (1941-1964), Scheepvaartinspectie (1957-1972); Supplement allen onder nummer 2.16.87.16.
Bijlagen
Overzicht van geraadpleegde bronnen
Artillac Brill, Sr., P.J.d', Beknopte geschiedenis der Nederlandse Ridderorden. 's-Gravenhage, 1951.
Bax, W.F., Ridderorden, Eereteekenen, Draagteekens en Penningen, betreffende de Weermacht van Nederland en Koloniën 1813 - heden. Maastricht, herdruk z.j.
Ette, A.J.H. van, Onze Ministers sinds 1798. Alphen a.d. Rijn, 1948.
Visser, Frank, De Schakel. De geschiedenis van de Engelandvaarders. Baarn, 1976.
Wet op de Militaire Willemsorde. Stb. B.60, 16 juli 1941.
Wet op de Orde van Oranje-Nassau, Stb. 55 van 1892, zoals sindsdien gewijzigd. t.m. 21-3-1923, Stb. 105.
Lijst van gebruikte afkortingen
a.b.
aan boord
B.D.Z.
Bevelhebber der Zeestrijdkrachten
B.N.S.
Bevelhebber Nederlandse Strijdkrachten
B.S.O.
Bevelhebber der Strijdkrachten in het Oosten
C.M.O.
Commissie Militaire Onderscheidingen
C.O.K.
Commissie Onderscheidingen Koopvaardij
D.E.M.S.
Defence Eguipment Merchant Ships
K.N.I.L.M.
Koninklijke Nederlandsch-Indische Luchtvaart Maatschappij
K.P.M.
Koninklijke Paketvaart Maatschappij
M.O.W.T.
Ministry of War Transport
N.S.H.C
Nederlandsche Scheepvaart en Handelcommissie Ltd.
O.H.K.
Oorlogs-Herinneringskruis
Stb.
Staatsblad
W.S.A.
War Shipping Administration
Beschrijving van de series en archiefbestanddelen
- DE INSTELLING VAN DAPPERHEIDS-ONDERSCHEIDINGEN TE LONDEN., A
  - STUKKEN VAN ALGEMENE AARD, A.1
    - Memorandum van Baron van Asbeck inzake het dragen van een cijfer op het lint bij het meerdere malen toekennen van het Bronzen Kruis c.q. Kruis van Verdienste aan dezelfde persoon. Doorslag., (1941); 1; 2 stukken.
    - Correspondentie met betrekking tot het voorstel van de Nederlandse gezant te Washington om een 'ereteken' voor Nederlandse zeelieden in te stellen., jan.-maart '41; 2; 1 omslag.
  - ONDERSCHEIDINGEN TE LONDEN INGESTELD., A.2
    - Bronzen Kruis, 1.
      - Staatsblad A 22, d.d. 11 juni 1940 houdende de instelling van het Bronzen Kruis. Gedrukt., juni '40; 3; 1 stuk.
      - Correspondentie en Staatsbladen met betrekking tot wijzigingen van en aanvullingen op het Staatsblad A 22, d.d. 11 juni 1940 inzake het Bronzen Kruis., aug. '40-nov. '44; 4; 1 omslag.
    - Kruis van Verdienste., 2.
      - Stukken met betrekking tot de instelling van het Kruis van Verdienste., nov. '40-maart '41; 5; 1 omslag.
      - Stukken met betrekking tot het vaststellen van de vorm van het Kruis van Verdienste., aug-sept. '41; 6; 1 omslag.
      - Correspondentie met betrekking tot wijzigingen van en aanvullingen op het Koninklijk Besluit no. 1 van 20 februari 1941 inzake het Kruis van Verdienste., mei '41-juni '44; 7; 1 omslag.
      - Brief aan de voorzitter van de Commissie Onderscheidingen Koopvaardij inzake het toekennen van het Kruis van Verdienste voor langdurige en trouwe dienst aan gezagvoerders ter koopvaardij, reeds drager zijnde van deze onder scheiding. Minuut., april '45; 8; 1 stuk.
      - Correspondentie met de minister van Algemene Zaken inzake de levering van het Kruis van Verdienste door de Firma Spink & Son Ltd. te Londen., maart '41-mei '42; 9; 1 omslag.
    - Vliegerkruis., 3.
      - Stukken met betrekking tot de totstandkoming van het Koninklijk Besluit van 28 augustus 1941 houdende de instelling van het Vliegerkruis., julie-aug. '41; 10; 1 omslag.
      - Koninklijk Besluit no. 1, d.d. 18 december 1941 houdende de vaststelling van de vorm van het Vliegerkruis. Authentiek afschrift., dec. '41; 11; 2 stukken.
      - Correspondentie met betrekking tot wijziging van een aanvullingen op het Koninklijk Besluit van 28 augustus 1941 inzake het Vliegerkruis., april '43-mei '44; 12; 1 omslag.
    - Bronzen Leeuw., 4.
      - Dossier inzake de instelling van de Bronzen Leeuw ter vervanging van het Bronzen Kruis en het Vliegerkruis met Eervolle Vermelding en het Kruis van Verdienste met Gesp., okt. '42 - maart '4; 13; 1 omslag.
      - Correspondentie inzake de tengevolge van het instellen van de Bronzen Leeuw noodzakelijk geworden wijzigingen van de Koninklijke Besluiten betreffende het Bronzen Kruis, het Kruis van Verdienste en het Vliegerkruis., april '44 - mei '45; 14; 1 omslag.
        Hierin ook aanvullingen op het Koninklijk Besluit d.d. 30 maart 1944 inzake de Bronzen Leeuw.
      - Correspondentie met betrekking tot het eventueel instellen van een Kruis van Verdienste met Palm en de daarmede dan noodzakelijk geworden wijziging van het Koninklijk Besluit van 30 maart 1944 houdende de instelling van de Bronzen Leeuw., april '48 - maart '51; 15; 1 omslag.
      - Uitgegane circulaire inzake de omwisseling van het Kruis van Verdienste met Gesp tegen de Bronzen Leeuw. Gestencild., maart 1956; 16; 1 stuk.
- DE UITREIKING VAN DAPPERHEIDS-ONDERSCHEIDINGEN., B
  - HET ARCHIEF VAN SCHEEPVAARTZAKEN UIT LONDEN, 1940-1946, B.1
    - De bemoeienissen met de C.O.K., 1.
      - Correspondentie met de N.S.H.C. en de minister van Defensie inzake de instelling van een commissie ter beoordeling van daden van heldhaftigheid van het koopvaardijpersoneel., sept. '40; 17; 1 omslag.
      - Gemeenschappelijke beschikking van de ministers van Defensie en van Handel, Nijverheid en Scheepvaart houdende de instelling van de "Commissie tot het beoordelen van daden van heldhaftigheid betoond door personeel ter koopvaardij"., sept. '40; 18; 1 stuk.
      - Correspondentie met de ministers van Marine en van Waterstaat inzake de vervulling van het voorzitterschap van de C.O.K. in verband met het vertrek van de fungerend voorzitter kapitein ter zee C.J.baron van Asbeck., jan. '42; 19; 1 omslag.
      - Correspondentie met de C.O.K., de ministers van Defensie, van Marine, van Justitie, de N.S.H.C. en belanghebbenden inzake de mutaties van de leden van de C.O.K., okt. '40 - maart'; 20; 1 omslag.
      - Jaarverslag van de C.O.K. over de periode 26 september 1940 tot 26 september 1941. Gestencild. Met aanbiedingsbrief., okt. '41; 21; 1 stuk.
      - Correspondentie met de minister van Binnenlandse Zaken inzake het voorstel van de C.O.K. om over te gaan tot de vervaardiging van Medailles voor Menslievend Hulpbetoon., maart - juli '41; 22; 1 omslag.
      - Telegramwisseling met de missie Steenberghe te Washington inzake de procedure bij het voordragen van koopvaardijpersoneel op de vroegere reserve trade schepen voor een Koninklijke onderscheiding., mei '42; 23; 2 stukken.
      - Telegram van de Bevelhebber van de Zeestrijdkrachten aan de Bevelhebber van de Strijdkrachten in het Oosten inzake de wijze van het doen van voordrachten tot onderscheiding van het koopvaardijpersoneel. Afschrift., nov. '42; 24; 1 stuk.
      - Codetelegram van minister J.M.de Booy aan mr. M.P.L.Steenberghe te Washington inzake de beëindiging van de werkzaamheden van de C.O.K. te Londen. Minuut., aug. '45; 25; 1 stuk.
    - Algemene regelingen en voorschriften., 2.
      - Correspondence met de minister van Algemene Zaken inzake de uitreiking van Nederlandse Onderscheidingen tezamen met de bijbehorende 'baton'., nov. '41; 26; 2 stukken.
      - Correspondentie met de ministers van Buitenlandse Zaken, van Algemene Zaken en de N.S.H.C. inzake de gratis-verstrekking van 'batons' aan zeelieden ter vervanging van verloren gegane en/of versleten exemplaren., dec. '42 - jan. '43; 27; 1 omslag.
      - Correspondentie met de ministers van Marine, van Algemene Zaken en de N.S.H.C. inzake het bewaren van aan vermiste zeelieden toekomende Koninklijke onderscheidingen., okt. '41 - jan. '42; 28; 1 omslag.
      - Stukken betreffende de regeling inzake de uitreiking van Koninklijke onderscheidingen aan leden van de koopvaardij die niet op korte termijn voor de Koningin kunnen verschijnen., juli - oct. '41; 29; 1 omslag.
      - Brief van de minister van Koloniën aan H.M. de Koningin betreffende het verlenen van eretekenen door de Gouverneur-Generaal van Nederlands-Indië. Afschrift., dec. '41; 30; 1 stuk.
      - Stukken betreffende de regeling van de bekendmaking en uitreiking van onderscheidingen aan opvarenden van de Nederlandse koopvaardij buiten het Verenigd Koninkrijk., jan. '42 - okt. '43; 31; 1 omslag.
      - Ingekomen stukken inzake de draagwijze van onderscheidingstekenen door militairen van de Koninklijke Marine, de Koninklijke Landmacht en het Koninklijk Nederlands-Indisch Leger. Doorslagen., juli '44; 32; 3 stukken.
      - Correspondentie met de ministers van Binnenlandse Zaken en van Algemene Zaken inzake de afdoening van de Koninklijke Besluiten waarbij een onderscheiding wordt toegekend alsmede de vervulling van de functie van de Kanselarij der Ridderorden door het departement van Algemene Zaken., febr. - april '41; 33; 4 stukken.
    - Bijzondere regelingen., 3.
      - Stukken inzake de regeling tot het verlenen van Koninklijke onderscheidingen aan naar het Verenigd Koninkrijk overgekomen Nederlanders., sept. '42 - mei '43; 34; 1 omslag.
      - Correspondentie met de C.O.K. inzake het verlenen van Koninklijke onderscheidingen in verband met langdurige en trouwe plichtsvervulling op zee in oorlogstijd., juni - juli '42, april - mei '45; 35; 1 omslag.
    - Aanschaffingen en betalingen., 4.
      - Stukken inzake de aanschaf van een passende verpakking voor het Kruis van Verdienste., mei '42; 36; 1 omslag.
      - Ingekomen brief van de minister van Marine inzake de kosten van aanmaak van de cijfers "2" en "3" in verband met de meermalige verlening van een onder scheiding., okt. '43; 37; 1 stuk.
      - Stukken inzake de betaling van leveringen door de firma Spink & Son Ltd. te Londen., maart - sept. '42; 38; 1 omslag.
      - Dossier inzake de totstandkoming van de uitgave van een gedrukte "Lijst van Nederlandsche Onderscheidingen toegekend door Hare Majesteit de Koningin"., jan. '44 - jan. '45; 39; 1 omslag.
    - Investituren., 5.
      - Correspondence inzake de data van de investituren en de daarvoor uit te nodigen personen., april '41 - maart '44; 40; 1 omslag.
      - Ingekomen verslagen van de uitreiking van Koninklijke onderscheidingen buiten het Verenigd Koninkrijk., aug. '42 - nov. '44; 41; 1 omslag.
      - Ingekomen overzichten van personen welke in de Verenigde Staten de hen toegekende Nederlandse onderscheidingen ontvingen., jan. '43- aug. '44; 42; 1 omslag.
    - Koninklijke onderscheidingen., 6.
      - Statistisch overzicht van verleende onderscheidingen aan officieren en minderen ter koopvaardij., dec. '43; 43; 2 stukken.
      - Stukken betreffende de publicatie van het verlenen en uitreiken van onderscheidingen aan opvarenden ter koopvaardij., aug. '41 - maart '44; 44; 1 omslag.
      - Ingekomen verslag van de Nederlandse consul te Honolulu bstreffende de Japanse aanval op Pearl Harbour, met doorzendingsbrief aan de C.O.K., dec. '41 - maart '42; 45; 1 omslag.
        Niet raadpleegbaar
      - Ingekomen verzoek van J.Snijders om hem voor te dragen voor een Koninklijke onderscheiding. Verzoek door de C.O.K. afgewezen., jan. - mei '41; 46; 1 omslag.
      - Ingekomen verzoek van een viertal bemanningsleden van het m.s. 'BARENDS' hen voor te dragen voor een Koninklijke onderscheiding in verband met het veilig binnenbrengen van het Engelse s.s. 'TINTERN ABBEY'. Verzoek afgewezen., mei - juli '41; 47; 1 omslag.
      - Ingekomen verzoek van de gezagvoerder van het m.s. 'FRISO' om hem voor te dragen voor een Koninklijke onderscheiding. Verzoek afgewezen., okt. - nov. '41; 48; 3 stukken.
      - Ingekomen voorstel van de Bevelhebber der Strijdkrachten in het Oosten tot voordracht van een drietal Nederlandse koopvaardij-officieren voor een Koninklijke onderscheiding., mei '42; 49; 4 stukken.
      - Ingekomen voorstel van de Nederlandse consul te Haifa om de gezagvoerder en de officieren van het m.s. 'ADINDA' voor te dragen voor een Koninklijke onderscheiding., juli - aug. '42; 50; 1 omslag.
      - Ingekomen voorstel van de kapitein-luitenant ter zee der Koninklijke Marine H.M.van Bemmelen om de gezagvoerder en enkele opvarenden van het s.s. 'FLORA' voor de dragen voor een Koninklijke onderscheiding. Verzoek afgewezen., juli - dec. '42; 51; 1 omslag.
      - Ingekomen voorstel van de C.O.K. om de gezagvoerder van het m.s. 'DE RUYTER' voor te dragen voor een Koninklijke onderscheiding. Geen voordracht., april - mei '43; 52; 1 omslag.
      - Ingekomen verslagen inzake het optreden van de gezagvoerder en enkele opvarenden van het s.s. 'STAD VLAARDINGEN' tijdens een vliegtuigaanval op 8 September 1940. Doorgezonden aan de C.O.K., dec. '42 - febr.; 53; 1 omslag.
      - Ingekomen verslag van het M.O.W.T. inzake het verdienstelijk gedrag van de gezagvoerder en de bemanning van het m.s. 'CRESCENDO' bij verschillende gelegenheden. Doorgezonden aan de C.O.K., juli - aug. '43; 54; 1 omslag.
      - Ingekomen verslag van J.H.van der Knaap inzake zijn optreden tijdens de luchtaanvallen op het s.s. 'AMSTELKERK' op 28 en 29 juli 1943. Afwijzend advies van de N.S.H.C., nov. - dec. '43; 55; 1 omslag.
      - Ingekomen verslag van de gezagvoerder van het s.s. 'EDAM' inzake het verdienstelijke gedrag van de matroos M.Tuit. Om bericht en raad aan de N.S.H.C., april - mei '44; 56; 1 omslag.
      - Ingekomen voorstel van de Nederlandse Zaakgelastigde te Cairo om de tijdelijk Vlootaalmoezenier Pater J.Waterreus voor een Koninklijke onderscheiding voor te dragen. Geen voordracht., juli - sept. '44; 57; 1 omslag.
      - Ingekomen voorstel van de B.S.O. om enkele zeelieden in dienst van de K.P.M. voor hun verdienstelijk gedrag bij de torpedering van het Australische s.s. 'NELLORE', waarop zij als passagiers meevoeren, voor een Koninklijke onderscheiding voor te dragen. Met bijbehorende rapporten., juni - aug. '44; 58; 1 omslag.
      - Verzoek van de heer Y.C.Spyksma te Passaic, N.Y. om iemand uit de kringen van de "Christian Reformed Church" in Amerika voor een Koninklijke onderscheiding voor te dragen., jan. - maart '45; 59; 1 omslag.
      - Voorstel van de minister van Handel, Nijverheid en Scheepvaart aan de minister van Binnenlandse Zaken om de Britse zeeman J. Rennison bij Hare Majesteit de Koningin voor een onderscheiding voor te dragen., okt. '40 - maart '41; 60; 1 omslag.
      - Ingekomen voorstel van de Nederlandse Consul te Wellington om de heer Claude W.Heather, Hoofd van het K.P.M.-agentschap te Auckland voor een Koninklijke onderscheiding voor te dragen. Geen voordracht., sept. - okt. '43; 61; 2 stukken.
      - Ingekomen voorstel van de N.S.H.C. om de Britse miss. C. Munro te Greenock wegens haar verdienstelijk gedrag ten behoeve van Nederlandse zeelieden voor een Koninklijke onderscheiding voor te dragen., nov. '43 - Jan. '44; 62; 1 omslag.
      - Ingekomen voorstel van de Nederlandse Ambassadeur te Washington om de heren dr. Harold H. Kelley en Clarence G. Michalis van het "Seamans Church Institute" voor een Koninklijke onderscheiding voor te dragen. Zullen worden voorgedragen., april '44; 63; 1 omslag.
      - Voorstel van de directie van de K.P.M. om de Ambonese smid Alexander Kainama voor te dragen voor de Bronzen Ster voor Trouw en Verdienste. Doorgezonden aan de minister van Kolonien., juli - aug. '44; 64; 3 stukken.
      - Dossiers inzake de voordrachten aan en de toekenningen door Hare Majesteit de Koningin van Koninklijke onderscheidingen voor bedreven daden van heldhaftigheid., 1940 - 1950; 65-209; 145 omslagen.
        - De gezagvoerder van het s.s. 'DEUCALION'. okt. - dec. '40, 65
        - De gezagvoerder en 16 opvarenden van het s.s. 'MOENA'. nov '40 nov. '42, 66
        - De gezagvoerder en 8 opvarenden van het s.s. 'VOLENDAM' sept. '40 - juli '42, 67
        - De gezagvoerder en een opvarende van het m.s. 'OMLANDIA'. aug. '40 - april '42 - september '50, 68
          Zie ook inventaris no. 75. Dit dossier is incompleet.
        - De gezagvoerder en 10 opvarenden van het Zweedse m.s. 'RYDBOHOLM'. jan. '41 - mei '42, 69
        - De gezagvoerder van het s.s. 'TEXELSTROOM'. febr. - april '41, 70
        - De gezagvoerder en 7 opvarenden van het s.s. 'BATAVIER IV' febr. - juni '41, 71
        - De gezagvoerder van het m.s. 'WESTLAND'. febr. - mei '41, 72
        - De gezagvoerder en 2 opvarenden van het m.s. 'ALCINOUS'. maart - april '41, 73
        - De gezagvoerder van het s.s. 'BATAVIER II'. maart '41 - dec. '42, 74
        - De gezagvoerder en 4 opvarenden van het m.s. 'DELTA' aug. '40 - april '41, 75
          Zie ook inventaris. no. 68.
        - De gezagvoerder en een opvarende van het m.s. 'HERMES'. maart '41 - april '43, 76
        - Acht opvarenden van het s.s. 'SITOEBONDO'. maart '41 - aug. '42, okt. '45, juni - juli '46, 77
        - De gezagvoerder van het s.s. 'BODEGRAVEN'. maart - april '41, 78
        - Drie opvarenden van het m.s. 'ANTJE'. maart '41, 79
        - De gezagvoerder en 2 opvarenden van het m.s. 'ROLF'. maart - april '41, december '44, 80
        - Twee opvarenden van het s.s. 'PRINS MAURITS'. maart '41 - febr. '43, 81
        - De gezagvoerder en 12 opvarenden van het s.s. 'MARISO'. maart - juni '41, april - juli '43, 82
          Hierbij een verslag inzake de torpedering van dit schip op 20 maart 1943.
        - De gezagvoerder en 12 opvarenden van het s.s. 'ALHENA'. maart '41 - mei '43, 83
        - De gezagvoerder en 2 opvarenden van het s.s. "HAULERWIJK'. maart '41 - okt. '42, 84
        - De gezagvoerder en 4 opvarenden van het m.s. 'APOLLONIA'. maart - april '41, 85
        - De gezagvoerder van het s.s. 'BENNEKOM'. april '41, 86
        - De gezagvoerder en 12 opvarenden van het m.s. 'DELFTDIJK". april '41 - jan. '44, mei - juni '46, 87
        - De gezagvoerder en 6 opvarenden van het m.s. 'MIJDRECHT' maart - okt, '41, 88
        - Drie opvarenden van het s.s. 'BEURSPLEIN'. mei - sept. '41, 89
        - De gezagvoerder en een opvarende van het m.s. 'TUVA'. mei '41 - juni '42, 90
        - Twee opvarenden van het s.s. 'ITTERSUM'. mei '41, 91
        - Twee opvarenden van het s.s. 'BODENGRAVEN' mei - nov. '41, 92
        - De gezagvoerder en 5 opvarenden van het m.s. 'ADINDA', alsmede de Britse havenloods van Tobroek. maart '41 - april, 93
        - Acht leden van het personeel van het Royal National Life-boat Institution op Arronmore Island voor het redden van de opvarenden van het s.s. 'STOLWIJK'. april '41 - maart, 94
        - Vier opvarenden van het s.s. 'AMSTELLAND'. mei '41 - juli '42, 95
        - De gezagvoerder en 3 opvarenden van het m.s. 'PENDRECHT'. mei - okt. '41, 96
        - De gezagvoerder en 8 opvarenden van het m.s. 'TARIA'. mei - sept. '41, 97
        - De gezagvoerder en 9 opvarenden van het s.s. 'IRIS'. maart - dec. '41, 98
        - De gezagvoerder en 5 opvarenden van het s.s. 'SURINAME'. mei - aug. '41, 99
          Dit dossier is incompleet; zie ook het archief van de Inspecteur van de Scheepvaart in buitengewone dienst, inventaris no. 27.
        - Een opvarende van het s.s. 'CURACAO'. juni - sept. '41, 100
        - Een opvarende van het m.s. 'RIAN'. juli - aug. '41, 101
        - De gezagvoerder van de sleepboot 'THAMES'. november '41, 102
        - De gezagvoerder van het s.s. 'MELISKERK'. juli - nov. '41, 103
        - De gezagvoerder en een opvarende van het s.s. 'FARMSUM'. juni '41 - mei '42, 104
        - Vier Britse onderdanen en een Nederlandse zeeman voor het redden van de opvarenden van de sleepboot 'WITTE ZEE'. juli - nov. '41, 105
        - De gezagvoerder en 4 opvarenden van het s.s. 'MOTHERLAND'. okt. '41 - jan. '44, 106
        - Een opvarende van het s.s. 'MAASDAM'. nov. '41 - jan '42, 107
        - De gezagvoerder van het s.s. 'GAASTERKERK' alsmede een ministerieel schrijven van erkentelijkheid voor de Stat-major van dit schip. aug. - sept. '41, 108
        - De gezagvoerder en 4 opvarenden van het s.s. 'SURINAME'. aug. '41 - maart '43, 109
          Zie ook inventaris no. 123.
        - De gezagvoerder van het m.s. 'ZEUS'. augustus '41, 110
        - De gezagvoerder van het m.s. 'BIRMINGHAM'. augustus '41, 111
        - De gezagvoerder van het m.s. 'TIBIA'. aug. - sept. '41, 112
        - De gezagvoerder en een opvarende van het s.s. 'SCHIELAND'. augustus '41, 113
        - De gezagvoerder en 3 opvarenden van het m.s. 'REIGER'. sept. - okt. '41, 114